臺灣高雄地方法院刑事附帶民事訴訟判決
                                   110年度侵附民字第24號
原      告  AD000-A109341 

訴訟代理人  林雪娟律師
            許家嘉律師  
被      告  李家欽  
訴訟代理人  邱昱誠律師
上列被告因妨害性自主案件（本院110年度侵訴字第28號），經
原告提起附帶民事訴訟，請求損害賠償，本院判決如下：
    主      文
被告應給付原告新臺幣貳拾萬元，及自民國一百一十年十一月二
十六日起至清償日止，按週年利率百分之五計算之利息。
原告其餘之訴駁回。
本判決原告勝訴部分得假執行。但被告如以新臺幣貳拾萬元為原
告預供擔保，得免為假執行。
    事實及理由
一、原告主張：被告與原告透過網路社交軟體認識，雙方相約於
    民國109年5月29日0時39分許，前往高雄市○○區○○○路000 號
    金輝飯店合意進行性交，因原告於過程中不願繼續而停止。
    詎被告見原告坐在床邊地板收拾東西準備離去，竟基於強制
    性交之犯意，強行以手抓住強壓原告頭部，無視原告不斷以
    手推開被告大腿反抗，將其生殖器插入原告口腔，以此方式
    對原告為強制性交行為，侵害原告之貞操權。為此，爰依民
    法第184條第1項、第195條第1項規定，請求賠償精神慰撫金
    等語。並聲明：被告應給付原告新臺幣（下同）40萬元，及
    自起訴狀繕本送達翌日起至清償日止，按週年利率百分之5
    計算之利息。
二、被告則以：伊否認犯罪等語，資為抗辯。並聲明：原告之訴
    駁回。
三、按因故意或過失，不法侵害他人之權利者，應負損害賠償責
    任；不法侵害他人之貞操者，被害人雖非財產上之損害，亦
    得請求賠償相當之金額，民法第184 條第1 項前段、第195 
    條第1 項前段分別定有明文。又附帶民事訴訟之判決，應以
    刑事訴訟判決所認定之事實為據，刑事訴訟法第500條前段
    亦規定甚明。經查：
　㈠前揭原告主張之侵權行為事實，業據本院以110年度侵訴字第
    28號刑事判決認定在案。則被告就其不法侵害原告之貞操權
    ，致原告受有精神上痛苦，應負非財產上損害之賠償責任乙
    節，洵無疑義。㈡
  ㈡而慰撫金之多寡，應斟酌雙方之身分、地位、資力與加害程
    度，及其他各種情形核定相當之數額，該金額是否相當，自
    應依實際加害情形與被害人所受之痛苦及雙方之身分、地位
    、經濟狀況等關係決定之。本院審酌被告為82年出生，自述
    學歷為高中肄業、現從事清潔業、與配偶同住、沒有重大疾
    病等語；原告則為70至80年間出生，自述學歷為大學畢業、
    從事網拍、未婚無子女等語；另兩造名下各有不等之財產、
    收入（基於個人隱私保護，爰不細列），有兩造稅務電子閘
    門財產所得調件明細表在卷可稽（見附民卷彌封袋）；復考
    量被告侵權行為之態樣為前述強制性交行為等一切情事，應
    認原告所得請求之精神慰撫金以20萬元為適當。
四、綜上所述，原告依民法第184條第1項 、第195條第1項規定
    ，請求被告給付20萬元，及自起訴狀繕本送達翌日即110年1
    1月26日（見附民卷第7頁）起至清償日止，按法定週年利率
    百分之5計算之利息，為有理由，應予准許；逾此部分之請
    求，則為無理由，應予駁回。
五、本件事證已臻明確，兩造其餘攻擊及防禦方法，經核與本判
    決結果不生影響，爰不一一論述。
六、另原告勝訴部分金額未逾50萬元，依刑事訴訟法第491 條第
    10款準用民事訴訟法第389條第1項第5款規定，應依職權宣
    告假執行，並依同法第392條第2項規定，宣告被告如為原告
    預供同額擔保後，得免為假執行。
七、末刑事附帶民事訴訟，毋庸徵收裁判費，本案訴訟繫屬期間
    復未增生其他訴訟費用，故無訴訟費用負擔，亦併指明。
中　　華　　民　　國　111 　　年　　3 　　月　　8 　　日
                  刑事第十一庭  審判長法  官  莊珮吟
                                      法  官  洪碩垣
                                      法  官  黃鳳岐
以上正本證明與原本無異。
如不服本判決非對於刑事判決有上訴時不得上訴，並應於送達後
20日內向本院提出上訴書狀（須敘明具體理由），如未敘述上訴
理由，應於上訴期間屆滿後20日內補提理由書狀於本院（均須按
他造當事人之人數附繕本）「請勿逕送上級法院」。
中　　華　　民　　國　　111 　年　　3 　　月　　10　　日
                                      書記官  林依潔